臺灣高雄地方法院民事裁定
111年度消債聲免字第58號

聲  請  人  杜啓薇  
即  債務人          
0000000000000000

相  對  人  
即債權人    國泰世華商業銀行股份有限公司
0000000000000000

法定代理人  郭明鑑  
代  理  人  黃怡玲  
相  對  人  
即債權人    中國信託商業銀行股份有限公司
0000000000000000

0000000000000000

法定代理人  利明献  
0000000000000000

0000000000000000

相  對  人  
即債權人    花旗(台灣)商業銀行股份有限公司
0000000000000000

0000000000000000

法定代理人  莫兆鴻  
代  理  人  陳正欽  
相  對  人  
即債權人    遠東國際商業銀行股份有限公司
0000000000000000

0000000000000000

法定代理人  周添財  
0000000000000000

0000000000000000

相  對  人  
即債權人    永豐商業銀行股份有限公司
0000000000000000

法定代理人  陳嘉賢  
代  理  人  呂亮毅  
相  對  人  
即債權人    元大商業銀行股份有限公司
0000000000000000

0000000000000000

法定代理人  翁 健    
代  理  人  黃勝豐  
相  對  人  
即債權人    台灣金聯資產管理股份有限公司
0000000000000000

0000000000000000

法定代理人  施俊吉  
0000000000000000

0000000000000000

相  對  人  
即債權人    萬榮行銷股份有限公司
0000000000000000

法定代理人  呂豫文  
0000000000000000

0000000000000000

相  對  人  
即債權人    良京實業股份有限公司
0000000000000000

法定代理人  平川秀一郎
0000000000000000

0000000000000000

0000000000000000

0000000000000000

上列聲請人因消費者債務清理事件聲請免責，本院裁定如下：
    主  文
債務人杜啓薇應予免責。
    理  由
一、按債務人因消費者債務清理條例（下稱消債條例）第133條
    之情形，受不免責之裁定確定後，繼續清償達該條規定之數
    額，且各普通債權人受償額均達其應受分配額時，得聲請法
    院裁定免責，消債條例第141條定有明文。又債務人繼續清
    償達消債條例第133條規定數額，而依消債條例第141條規定
    聲請法院裁定免責時，法院無裁量餘地，應為免責之裁定（
    司法院97年度第4期民事業務研究會第15號司法院民事廳消
    債條例法律問題研審小組意見參照）。
二、聲請意旨略以：聲請人即債務人（下稱債務人）前經本院民
    國111年7月28日111年度消債職聲免字第93號裁定（下稱第9
    3號裁定）以有消債條例第133條之情形為由不予免責確定後
    ，已繼續清償達該條規定之數額即新台幣（下同）47,889元
    （如附表），且各普通債權人受償額均達其應受分配額，爰
    依消債條例第141條規定聲請免責等語。
三、經查：
  ㈠債務人經本院109年度消債清字第207號裁定准自110年3月18
    日開始清算程序，嗣於清算程序普通債權人受分配總金額為
    123,950元，本院110年度司執消債清字第52號裁定清算程序
    終結後，第93號裁定以債務人有消債條例第133條之情形為
    由諭知不予免責確定等情，業經本院調取案卷核閱無誤，堪
    以認定。
  ㈡第93號裁定認債務人於聲請清算前2年間可處分所得扣除必要
    支出之餘額為171,849元，經核並無適用法規顯有錯誤，亦
    無漏未斟酌重要證物之情形，復無發現未經斟酌之新事證，
    足以影響最低清償額度之認定，應可援用。上開餘額扣除普
    通債權人受分配金額123,950元後之餘額為47,899元（計算
    式：171,849－123,950＝47,899），債務人主張其已按各普通
    債權人之比例償還達47,899元（如附表），核與各債權人陳
    報還款金額相符，有繳款證明書影本、陳報狀附卷可參。是
    揆諸首揭說明，債務人繼續清償達消債條例第133條規定數
    額，且各普通債權人受償額均達其應受分配額時，其聲請免
    責，即應准許。
　㈢債權人良京實業股份有限公司又稱：債務人每月結餘僅4,858
    元，竟能於111年8月5日繳款高達47,899元，顯有隱匿或向
    他人借貸以還款之虞云云。查債務人稱次子於111年8月5日
    資助聲請人60,000元供債務人還款，並提出次子之合作金庫
    銀行帳戶存簿為證（卷第53頁），足認債務人無再次負擔新
    債務藉以脫免就債務之情形，債權人復未提出債務人有隱匿
    或再次負擔新債務藉以脫免就債務之情形，空言指摘，尚無
    足採。
四、據上論結，本件債務人之聲請為有理由，爰裁定如主文。
中　　華　　民　　國　　111 　年　　12　　月　　7 　　日
              　　民事庭　　　法　官　李育信
以上正本係照原本作成。
如不服本裁定，應於送達後10日內，向本院提出抗告狀並繳納抗
告費新台幣1,000元。
中　　華　　民　　國　　111 　年　　12　　月　　7 　　日

  　                        　書記官　何福添
　　　　　　　　　　　　　　　
附表：　　
        普通債權人            還款金額（新臺幣） 國泰世華商業銀行股份有限公司 12,244元 中國信託商業銀行股份有限公司 5,541元 花旗(台灣)商業銀行股份有限公司 5,192元 遠東國際商業銀行股份有限公司 3,006元 永豐商業銀行股份有限公司 8,809元 元大商業銀行股份有限公司 3,599元 台灣金聯資產管理股份有限公司 4,671元 萬榮行銷股份有限公司 721元 良京實業股份有限公司 4,116元        總          計        47,899元